【裁判字號】    90,上訴,680
【裁判日期】    900808
【裁判案由】    毒品危害防制條例
【裁判全文】
臺灣高等法院臺南分院刑事判決          九十年度上訴字第六八號  Ａ
      上  訴  人  臺灣臺南地方法院檢察署檢察官
      上  訴  人
      即  被  告  乙  ○  ○
      被      告  丙  ○  ○
      共      同
      指定辯護人  本院公設辯護人  丁  ○  ○
右上訴人因被告等毒品危害防制條例案件，不服臺灣臺南地方法院八十九年度訴字第
四九三號中華民國九十年三月二十八日第一審判決（起訴案號：臺灣臺南地方法院檢
察署九十年度偵字第三四四七號、第三五０四號），提起上訴，本院判決如左：
      主      文
原判決關於乙○○轉讓第二級毒品部分撤銷。
乙○○連續轉讓第二級毒品，處有期徒刑壹年貳月。扣案之安非他命貳小包（原重四
點四公克，取出０點一六二五公克檢驗用磬，剩餘四點二三七五公克）沒收銷燬之。
其他上訴駁回（即乙○○、丙○○被訴販賣第二級毒品均無罪部分）。
      事      實
一、乙○○基於概括之犯意，自八十九年二月間起至同年三月間止，連續先後在台南
    市○○○路三七０巷六二號三樓之二甲○○、丙○○夫妻住處及其他處所，以無
    償提供施用之方式，轉讓安非他命予甲○○及鍾妻蓉施用七次；嗣於八十九年三
    月六日晚上二十時十分許，在台南市○○○路三七０巷口為警查獲，並自丙○○
    身上起獲扣押安非他命二小包（原重四點四公克，取出０點一六二五公克檢驗用
    磬，剩餘四點二三七五公克）。
二、案經台南市警察局第二分局報請台灣台南地方法院檢察署檢察官偵查起訴。
      理      由
壹、被告乙○○轉讓第二級毒品安非他命部分。
一、訊據上訴人即被告乙○○矢口否認有轉讓安非他命予甲○○、丙○○夫妻之行為
    ，並辯稱：我沒有拿安非他命給丙○○夫婦云云，經查：
  (一)被告乙○○有於八十九年二月間起至同年三月間止，連續先後在台南市○○○路
    三七０巷六二號三樓之二甲○○、丙○○夫妻住處及其他處所，以無償提供施用
    之方式，轉讓安非他命予甲○○及丙○○夫婦施用七次之事實，業據甲○○、丙○○夫妻於警訊中供述明確（見八十九年三月七日警訊筆錄），於原審審理中甲○○復供稱：「乙○○吸食安非他命時，也給大家一起吸」；丙○○復供稱：「
    周有拿安非他命給我，每次都是乙○○吸剩下的，才留給我，也有送給甲○○吸
    過等語（見原審八十九年六月二十日及同年十月三日訊問筆錄），而甲○○、丙○○二人與被告乙○○素無怨隙，丙○○與甲○○為夫妻關係，若無其事，當不
    致無端加以誣陷之理。
  (二)此外，又有在同案被告丙○○身上查獲之安非他命二小包（原重四點四公克，取
    出０點一六二五公克檢驗用磬，剩餘四點二三七五公克）足資佐證，而檢驗結果
    確係含甲基安非他命，亦有長榮管理學院九十年七月二十六日九○長管毒字第二
    三七一號函附於本院卷可憑。又甲○○、丙○○經警查獲後採其等之尿液送驗結
    果，均呈安非他命反應，亦有台南市衛生局八十九年三月十六日檢驗成績書附卷
    足稽，足證被告乙○○所無償提供給甲○○、丙○○吸食之物係屬安非他命無誤
    。
  (三)綜上所述，被告乙○○有轉讓安非他命給甲○○、丙○○之犯行，已彰彰明甚，
    其所辯純係飾卸之詞，不足採信，被告乙○○此部分罪證明確，犯行洵堪認定。
二、核被告勝文所為係犯毒品危害防制條例第八條第二項之轉讓第二級毒品罪，其先
    後多次犯行，時間緊接，犯罪構成要件相同，顯係基於概括犯意反覆為之，為連
    續犯，依法以一罪論並加重其刑。
三、原審就此部分予以論罪科刑，並量處有期徒刑壹年貳月，固非無見。唯查：（一
    ）被告乙○○連續先後以無償提供施用之方式，轉讓安非他命予甲○○及丙○○
    施用七次，原審於事實欄內僅載連續多次轉讓安非他命予甲○○、丙○○施用，
    事實所載不明確，即有未洽。（二）又扣案之安非他命二包，原審未送鑑定逕認
    定為安非他命，亦有未洽。（三）又科刑應審酌一切情狀，並應參酌被告犯罪之
    動機、目的、手段，犯罪時所受之刺激及其品性、生活狀況、智識程度、犯罪所
    生之損害，及犯罪後態度等情為量刑之依據，原審於理由欄內僅載審酌被告犯罪
    之一切情狀，亦有未洽。被告上訴意旨猶執前詞，否認犯罪，雖不足採，惟原判
    決既有可議，自應由本院將原判決關於被告乙○○轉讓第二級毒品部分撤銷。爰
    審酌被告犯罪之動機、目的、手段，犯罪時所受之刺激及其品性、生活狀況、智
    識程度、犯罪所生之損害，及犯罪後態度等一切情狀，量處如主文第二項所示之
    刑。扣案之毒品安非他命二包（原重四點四公克，取出０點一六二五公克檢驗用
    磬，剩餘四點二三七五公克），應依毒品危害防制條例第十八條第一項宣告沒收
    銷燬之。
貳、被告乙○○、丙○○販賣第二級毒品安非他命無罪部分：
一、公訴意旨另以：被告乙○○基於概括之犯意，自八十九年二月間起至同年三月間
    止，以0000000000號行動電話為聯絡工具，在台南市○○○路三七一
    巷口等處，前後多次，或親自或以給予現金或安非他命為酬勞，由甲○○（另移
    請另案併案審理）基於概括之犯意，多次或由被告丙○○一次運送毒品及收款，
    販賣第二級毒品安非他命予丙○○及其他不詳姓名人，每次新台幣一千元、一萬
    二千元不等。嗣於同年三月六日晚上二十時十分許，在台南市○○○路三七０巷
    口，丙○○受乙○○之託，正欲運送毒品販賣予不詳姓名人之際，即為警查獲，
    再循線於同年月七日在台南市○○○路、海安路口，查獲甲○○，同日二時許，
    在台南市○○○路三七０巷口，查獲正欲前來向丙○○收取販毒所得款之乙○○
    。因認被告乙○○另犯毒品危害防制條例第四條第二項之販賣第二級毒品罪嫌，
    被告丙○○另犯有同條第五項第二項之販賣第二級毒品未遂罪嫌。
二、按認定不利於被告之事實，須依積極證據，茍積極證據不足為不利於被告事實之
    認定時，應為有利於被告之認定，更不必有何有利之證據（最高法院三十年上字
    第八一六號判例意旨參照）。又證人之證述內容固得採為被告論罪之依據，惟仍
    需其陳述並無瑕疵，而就其他方面調查又與事實相符者，始得採為不利於被告之
    依據。
三、訊據被告乙○○、丙○○均矢口否認有販賣安非他命之犯行，並均辯稱伊等均無
    販賣毒品安非他命云云：經查：
  (一)被告乙○○自警訊、檢察官偵查、原審及本院審理時均堅決否認有非法販賣安非
    他命之犯行，而本案共同被告丙○○及證人甲○○夫婦於警訊時（丙○○及證人
    甲○○夫婦於八十九年三月七日地檢署收案後至本案起訴前皆未製作偵訊筆錄）
    固曾為不利被告之指述，惟嗣後丙○○於原審審理時旋即改稱：問？（是否知道
    被告乙○○有在賣安非他命？）答「不知道。」、問？（被查獲日八十九年三月
    六日，所查獲之二包安非他命是否乙○○給你，要你轉運給客戶？）答「不是，
    是另一位綽號『戰車』之朋友的。」（又稱）是『周』交給我的。」問？（被告
    乙○○給你好處，叫你幫他販毒？）答「沒有，以前『周』有拿安非他命給我吸
    ，沒有叫我幫他賣安非他命。」、問？（有無為被告乙○○送貨「毒品」，或為
    其收款？）答「沒有。在警局中，我吸藥，頭腦不清楚。」問？（八十九年三月
    六日下午八時十分許，於台南市○○○路三七０巷口，被警查獲之安非他命何來
    ？）是一位「戰車」賣給我的。」問？（為何稱向被告乙○○買過安非他命，並
    為被告乙○○送安非他命、收款？）答「當時我是有說。警察要我供述的。但我
    說是另一位朋友賣的，警察卻沒有載入。」（參原審八十九年十月三日及十月三
    日審理筆錄）、問？（被告乙○○有無販賣安非他命給你）答「沒有。安非他命
    是我向先生甲○○拿的。」、問？（被告乙○○有無叫證人甲○○幫他販賣安非
    他命？）答「沒有。」（參九十年二月十三日原審審理筆錄）等語。另甲○○則
    於原審審理時稱：問？（是否知道被告乙○○有賣安非他命？）答「不知道。」
    問？（今年二、三月間周有無賣安非他命給你？）答「沒有，是大家一起吸食的
    。」、問？（周為何要給你無償吸食安非他命？）答「是大家一起吸食。」、問
    ？（八十九年三月六日二時許於台南市○○○路查獲之安非他命是否「周」交給
    你，要你轉運給買主？）答「不是。」（參原審八十九年六月二十日審理筆錄）
    ，問？（被告乙○○有無販售毒品給你？）答「沒有。」、問？（去年二月、三
    月間被告乙○○有無和你與你太太在台南市○○○路三七０巷口約定由被告交付
    安非他命，由你與被告丙○○出去販售？）答「沒有。」、問？（三月七日於中
    華北路、海安路口因何事被警察查獲，事後到警局所製之筆錄是否實在？）答「
    當時警察把我帶去警局所製筆錄，全是警察自行亂寫的。當時我太太精神不好，
    要我太太一定要指證被告乙○○有無販售毒品，否則要移送我或我太太有販賣毒
    品。」、問？（稱你太太於警局精神不好，是何因？）答「我太太以前就有了，
    她腦子常常不清楚，她有到醫院檢查過，腦部有受傷害。」、問？（是否知道被
    告丙○○吸用之安非他命何來？）答「是向綽號『戰車』之人拿的。我不知道其
    真實年籍（參原審九十年三月二十一日審理筆錄），依上所述，並無證據足資證
    明被告乙○○、丙○○確有販賣毒品安非他命之犯行。
  (二)綜上各情，丙○○、甲○○二人對於自己親歷事實之陳述互不一致，前後相互矛
    盾，而有重大瑕疵，自難資為不利於被告等之認定。且案發時警方並未在被告乙○○身上查獲任何安非他命，嗣被告乙○○旋經警方帶同回其住處搜索，亦未查
    獲有關販賣安非他命所用之物品（如稱量用之天秤、法碼、電子秤或空塑膠袋）
    或多數之安非他命。至公訴意旨指被告乙○○係以0000000000號行動
    電話為販賣安非他命之聯絡工具，惟經原審調取該電話之通聯紀錄，並無聯絡買
    賣毒品之紀錄，有台灣大哥大股份有限公司八十九年七月十一日傳真資料在卷可
    稽。
  (三)依上所述，本院尚無其他事證，足證被告乙○○、丙○○有販賣安非他命之行為
    。從而本件所調查之證據資料，在客觀上顯尚未達於通常一般之人均不致於有所
    懷疑，而得確信被告確有如公訴意旨所指犯行之程度，如尚有合理之懷疑存在，
    亦無從為有罪之確信。此外復查無其他任何直接或間接之積極證據足資證明被告
    等確有公訴意旨所載之犯行。揆諸前開說明，顯不得只因被告等於警訊筆錄訊時
    所為之語意未明之供述，即遽以認定被告等有販賣安非他命之情事。此外，復查
    無其他確切證據足資證明被告乙○○、丙○○有此部分犯行，此部分尚屬不能證
    明被告乙○○、丙○○二人犯罪，因而原審以不能證明被告等二人犯罪，諭知被
    告等均無罪，核無不合。檢察官上訴意旨指摘原判決此部分採證不當，為無理由
    ，均應予駁回。
四、至於被告丙○○涉嫌施用及因而持有毒品安非他命犯行，業經警方另行移送檢察
    官偵辦，併此敘明。
五、被告丙○○經合法傳喚無正當理由未到庭，爰不待其陳述逕行判決。
據上論斷，應依刑事訴訟法第三百六十八條、第三百六十九條第一項前段、第三百六
十四條、第三百七十一條、第二百九十九條第一項前段，毒品危害防制條例第八條第
二項、第十八條第一條、刑法第十一條前段、第五十六條，判決如主文。
本案經檢察官楊治宇到庭執行職務。
中    華    民    國      九十      年      八      月        八        日
                                  臺灣高等法院臺南分院刑事第六庭
                                      審判長法官  楊    明    章
                                            法官  戴    勝    利
                            法官  顏    基    典
右正本證明與原本無異。
如不服本判決，應於判決送達後十日內向本院提出上訴狀，其未敘述理由者並應於提
出上訴狀後十日內向本院補提理由書（應附繕本)。
                                      法院書記官  呂    嘉    文
中    華    民    國      九十      年      八      月        十        日
附錄本判決論罪科刑法條：
毒品危害防制條例第八條 第二項
轉讓第二級毒品者，處六月以上五年以下有期徒刑，得併科新臺幣七十萬元以下罰金
。


司法院資訊處製作；財團法人民間司法改革基金會備份。
